【裁判字號】    89,上易,2928
【裁判日期】    900119
【裁判案由】    妨害自由等
【裁判全文】
臺灣高等法院刑事判決                          八十九年度上易字第二九二八號
    公  訴  人  臺灣板橋地方法院檢察署檢察官
    被      告  丁○○
                丙○○
    共      同
    選任辯護人  徐揆智
右上訴人因被告妨害自由等案件，不服臺灣板橋地方法院年度易字第七四七號，中華
民國八十九年六月二十八日第一審判決（起訴案號：臺灣板橋地方法院檢察署八十七
年度偵字第一五０九九號）提起上訴，本院判決如左：
    主  文
上訴駁回。
    理  由
一、公訴意旨略以：被告丁○○因懷疑其妻與告訴人甲○○有姦情，於民國八十七年
    六月四日（告訴人指訴之時間為八十七年六月三日）上六時四十分許，見甲○○
    所有車牌號碼ＨＯ－八八五一號自用小客車停放在臺北縣新莊市○○○路、五工
  六路口，竟夥同被告丙○○及數名不詳姓名年籍之男子，由其中一名男子持磚塊
    敲擊上開汽車之擋風玻璃及車頂，致玻璃破損、車頂凹陷，被告丁○○等人並守
    候在附近。嗣甲○○前往開車，被告丁○○即以甲○○（起訴書誤繕為丁○○）
    與其妻有染為由，要求賠償新臺幣（下同）二百萬元，甲○○不從欲離開，惟遭
    被告丁○○等人強拉不讓其離開，致甲○○之衣服、褲子均被撕裂。甲○○見對
    方人多勢眾，心有所懼，不得已始答應賠償。被告丁○○惟恐甲○○事後反悔，
    命甲○○駕駛汽車附載其及另一名男子，被告丙○○則騎乘機車，共同前往臺北
    縣新莊市○○路四三七號乙○○代書處，由被告丁○○告知內容，委託不知情之
    乙○○書寫和解書，經被告丁○○與甲○○在其上簽署後，始讓甲○○離開，因
    認被告丁○○、丙○○均涉犯刑法第三百五十四條之毀損罪嫌、第三百零四條第
    一項之強制罪嫌云云。
二、查本件公訴意旨認被告涉有右揭犯行，無非以告訴人之指訴及其所提出之照片、
    修車廠所出具之修護紀錄表、統一發票等件為據；唯經訊據被告丁○○、丙○○
    堅決否認被訴之毀損及強制罪行，被告丁○○辯稱：當時因妻子為告訴人甲○○
    拐走，在氣頭上有相互拉扯，但未將告訴人之衣褲扯破，亦無毀損告訴人所有之
    車輛，且係告訴人自願載伊前往乙○○代書處寫和解書，並無強制告訴人等語；
    被告丙○○則辯稱：當天下班經過前揭地點，被告丁○○與告訴人在爭吵，嗣伊
    介紹被告丁○○與告訴人至乙○○代書處寫和解書，伊並無何公訴人所訴之犯行
    等語。
三、經查：
  (一)告訴人指訴被告等涉有右揭犯行，並指陳伊於翌日即將汽車送往新竹市竹北市修
    護等情，固據其提出和解書、照片、修車廠所出具之車輛修護紀錄、統一發票等
    件為證；但查該和解書之書立之日期為八十七年六月四日，與告訴人所訴案發日
    期為八十七年六月三日即有不符，嗣經本院詰之證人乙○○（即代其等書寫移書
    之代書）證稱：當日伊忙著競選里長，晚上十點多始回事務所，即已看見被告與
    告訴人在其事務所，經被告向伊陳明並告以和解內容之後，伊乃依其等所同意容
    擬具和解書，原本雙方談妥一星期付款，後因告訴人稱須一個月始能付款，伊乃
    將再更改付款日期，嗣由被告打電話邀被告丙○○前來事務所看和解內容，伊當
    時確八十七年六月四日，不可能寫錯云云；另依該和解書上所書之付款日期，確
    由原來之八十七年六月十一日更改為八十七年七月四日，恰與證人所述之付款日
    期相符。證人之證言應屬可採。告訴人所訴被告係於六月三日對施加暴行之日期
    應係六月四日而非六月三日。而告訴人所提出修車廠所出具之車輛修護紀錄及發
    票日期則均為八十七年六月四日上午，是則告訴人所述伊於被告車輛被毀損後之
    翌日即將車輛送往修車廠修護云云，即與實情不合。
  (二)另依告訴人所提出之照片以觀，其日期或為八十三年三月三十一日（偵查卷第十
    三頁、第十五頁）或為八十二年五月二十四日（偵查卷第四十五、四十六頁）二
    者之日期即有不同，詰之告訴人雖陳稱係於不同時間用不同相機拍照，且因相機
    多時未使用缺電，以致照片所顯示之年代不符云云；唯按諸常理，被告於遭圍毆
    及毀損車輛後，既知拍照存證，何竟僅先拍攝衣褲之損害情形而不同時拍攝車輛
    之損害情形，而損害最為嚴重之車前擋風玻璃，竟未及時拍照，己不無令人啟疑
    。況告訴人既云其車輛之擋風玻璃被打破，乃竟能於翌日早上駕駛該汽車經由高
    速公路行駛至新竹市，尤屬可議。
  (三)告訴人雖堅指被告扯破其衣褲及毆傷伊云云，詰之被告亦不否認伊因認告訴人誘
    其妻，乃於右揭時地找告訴人談判，雙方雖有拉扯，但並未毆打被告，亦未扯
    破告訴人之衣褲云云；經查告訴人在原審指陳被告係拉伊胸前及褲腰、左褲管云
    云，但據告訴人所提出之照片以觀，其衣褲所損壞之部位為左右腋下及褲擋，如
    果告訴人所述無訛，則兩人在現場爭執應極為激烈，然則，本件發生爭執地點為
    告訴人所服務公司之停車場，同事出入應極頻繁，竟無一人出面排解勸架，任由
    被告將告訴人「押」至代書事務所已與常情不合，況告訴人稱遭多人圍毆，則其
    所受之傷必定不輕，何竟未及時就醫並開立診斷證明書，卻於翌日前往新竹開會
    ，亦不符合常情。
  (四)詰之被告自承伊妻戊○○係遭告訴人誘拐離家，迄今仍未返家，伊始找告訴人談
    判云云，雖為被告所否認，唯據證人黃水龍於原審結稱：其在八十六年一、二月
    間確有看到告訴人與被告之妻手牽手雙雙逛夜市，並曾多次見告訴人載戊○○回
    家，於上樓時用手推蔡婦臀部等語，加以被告之妻旋即離家出走，顯足以令被告
    產生合理之懷疑，嗣經本院向內政部警政署入出境管理局調取告訴人及被告之妻
    戊○○之入出境紀錄以觀，其等二人確同時於八十六年七月十六日、同年月二十
    七日同飛機出、入國境，益見被告會心生懷疑；則其要求告訴人賠償二百萬元，
    即非全然無據，告訴人雖堅指其係遭脅迫強押前往代書事務所書立和解書云云；
    果爾！告訴人何不於事務所內求助於代書或他人？且依和解之條件以觀，告訴人
    應賠償被告二百萬元，金額不可謂不多，告訴人不但在和解書簽署，且將付款日
    期更改為一個月，又未於事後立即前往警察機關報案，而竟遲至六月二十六日始
    前往警局案，尤與常情不符。
四、綜上論述，告訴人之前開指述有諸多與常情不合之處，此外，又無其他積極之證
    據足以認定被告等二人確有前開犯行，原審以不能證明被告犯罪，而為諭被告無
    罪之判決，經核並不合；公訴人上訴意旨，指摘原判決不當，求予撤銷改判，為
    無理由，應駁回其上訴。
據上論斷，應依刑事訴訟法第三百六十八條判決如主文。
本案經檢察官彭坤業到庭執行職務。
中    華    民    國     九十     年       一       月       十九       日
                          臺灣高等法院刑事第十八庭
                              審判長法  官  吳      敦
                                    法  官  吳  明  峰
                                    法  官  林  陳  松
右正本證明與原本無異。
不得上訴。
                                    書記官  鎖  瑞  嶺
中    華    民    國     九十     年       一       月       十九       日


司法院資訊處製作；財團法人民間司法改革基金會備份。
